# 请教陈老师，关于杂志发行

提问人：Alisa_wang 时间：2012-01-17 17:34:34
某杂志社，发行期刊，为月刊。每月均有不同数量的超印，用途： 1 、在杂志上做广告的客户，会收到杂志，证明已经发布； 2 、由于是专业杂志，会给相关的专家一些赠阅； 3 、剩余的给在校相关专业的学生免费赠阅，这些都是潜在客户。 这些企业都没有做账务处理，因为企业没有生产成本归集，结转的过程，所有发生成本全部计入损益，没有库存，也不显示生产了多少册。企业说，因为期刊具有时效性，不赠阅最后也是没有价值。以这个理由不做视同销售，税务风险是否很大？同时，如果做账务处理，怎么界定宣传费与捐赠？

回答人：chenyiwei
回复 Alisa_wang 的帖子
个人对这个行业不熟悉，一点个人想法，请各位网友补充、指正：
1 、从理论上说，这类情况在会计上和税务上都应作为视同销售处理。税务上的主要依据是国税函[2008]828号关于所有权发生改变的资产处置应当视同销售，不属于内部处置资产的规定。 2 、就本案例而言，向专家和相关专业在校学生赠阅的目的是类似的，都是为了扩大本杂志的影响力，争取更多支持，并且所赠送的杂志有明确的指向性（仅对特定人群有用），最终是为了本公司获取更多的经济利益，而不是为了社会公益目的而无偿赠送具有经济价值的资产。所以界定为业务宣传费应当更为合理，不能理解为一般意义上的无偿捐赠。